【裁判字號】    99,訴,181
【裁判日期】    990714
【裁判案由】    毒品危害防制條例
【裁判全文】
臺灣基隆地方法院刑事判決               99年度訴字第181號
公  訴  人  臺灣基隆地方法院檢察署檢察官
被      告  甲○○
上列被告因違反毒品危害防制條例案件，經檢察官提起公訴（99
年度毒偵字第144 號），被告就被訴事實為有罪之陳述，本院合
議庭裁定由受命法官獨任進行簡式審判程序審理，判決如下：
    主  文
甲○○施用第一級毒品，累犯，處有期徒刑捌月，扣案之第一級
毒品海洛因壹包（驗餘淨重零點貳參壹零公克）併同無從與之完
全析離之分裝袋壹只沒收銷燬之，扣案之注射針筒壹支、塑膠鏟
子參支、夾鍊袋壹佰壹拾貳只、電子磅秤壹台沒收；又施用第二
級毒品，累犯，處有期徒刑肆月，扣案之吸食器壹組沒收。應執
行有期徒刑拾月，扣案之第一級毒品海洛因壹包（驗餘淨重零點
貳參壹零公克）併同無從與之完全析離之分裝袋壹只沒收銷燬之
，扣案之注射針筒壹支、塑膠鏟子參支、夾鍊袋壹佰壹拾貳只、
電子磅秤壹台、吸食器壹組沒收。
    事  實
一、甲○○前於民國90年間，因施用毒品案件，經臺灣桃園地方
    法院裁定觀察、勒戒後，認無繼續施用毒品傾向，於90年12
    月21日執行完畢釋放，並由臺灣桃園地方法院檢察署檢察官
    以90年度毒偵字第4606號為不起訴處分確定。復於94年間，
    因施用第一級毒品案件，經臺灣高等法院以94年度上訴字第
    2347號判決判處有期徒刑9 月確定；再於同年因施用第二級
    毒品案件，經本院以94年度瑞簡字第52號簡易判決判處有期
    徒刑4 月確定，上開2 罪合併定應執行刑為有期徒刑1 年確
    定，而於96年3 月18日執行完畢。又於96年間，因施用第一
    級毒品案件，經本院以96年度訴字第980 號判決判處有期徒
    刑7 月確定，甫於98年3 月17日執行完畢。
二、詎其猶不知戒除毒癮，復基於施用第一級毒品之犯意，於99
    年1 月31日11時許，在其臺北縣瑞芳鎮○○街112 巷9 號2
    樓住處，以將海洛因置入注射針筒加水混合注射之方式，施
    用第一級毒品海洛因1 次；又基於施用第二級毒品之犯意，
    於99年1 月27日13時許，在上揭住處，將甲基安非他命放置
    於鋁箔紙上，用火燒烤吸食煙霧方式，施用第二級毒品甲基
    安非他命1 次。嗣於99年1 月31日14時40分許，為警持本院
    核發之搜索票前往上揭住處搜索，當場查獲第一級毒品海洛
    因1 包（驗餘淨重0.2310公克）、其所有供施用第二級毒品
    甲基安非他命所用之吸食器1 組、其所有供施用第一級毒品
    海洛因所用之注射針筒1 支、塑膠鏟子3 支、夾鍊袋112 只
    、電子磅秤1 台，復經其同意為警採尿送驗，結果呈嗎啡、
    甲基安非他命陽性反應，而查悉上情。
三、案經基隆市警察局第二分局報告臺灣基隆地方法院檢察署檢
    察官偵查起訴。
    理  由
壹、程序事項
    本件被告所犯者非為死刑、無期徒刑、最輕本刑為3 年以上
    有期徒刑之罪或高等法院管轄第一審案件，其於準備程序進
    行中，先就被訴事實為有罪之陳述，經告知其簡式審判程序
    之旨，並聽取公訴人、被告之意見後，本院業已依刑事訴訟
    法第273 條之1 第1 項之規定，裁定由受命法官獨任以簡式
    審判程序進行本案之審理。是依刑事訴訟法第273 條之2 之
    規定，本件之證據調查，即不受同法第159 條第1 項、第16
    1 條之2 、第161 條之3 、第163 條之1 及第164 條至第17
    0 條規定之限制。
貳、實體事項
一、上揭事實，業據被告於警詢、偵查、本院準備程序及審理時
    坦承在卷，並有被告所有之第一級毒品海洛因海洛因1 包、
    吸食器1 組、注射針筒1 支、塑膠鏟子3 支、夾鍊袋112 只
    、電子磅秤1 台暨交通部民用航空局航空醫務中心99年2 月
    12日航藥鑑字第0990905 號毒品鑑定書1 紙在卷足佐。而被
    告為警查獲所採集之尿液檢體，經送驗結果，呈甲基安非他
    命、嗎啡陽性反應，此有台灣尖端先進生技醫藥股份有限公
    司出具之濫用藥物檢驗報告1 紙附卷可稽，是被告自白與事
    實相符，足以採信。又被告前因施用毒品案件，經裁定送觀
    察、勒戒後，因無繼續施用毒品之傾向，由檢察官為不起訴
    處分，嗣於觀察勒戒執行完畢釋放5 年內再犯施用毒品罪，
    經法院判處如事實欄一所示有期徒刑等情，有臺灣高等法院
    被告前案紀錄表在卷可稽。被告既曾於「五年內再犯」，且
    經法院判處罪刑確定，竟又再次於如事實欄二所示之時間，
    施用第一級、第二級毒品，即非屬毒品危害防制條例第20條
    第3 項所定「五年後再犯」之情形，從而，檢察官依法逕行
    起訴，於法要無不合。綜上所陳，本案事證明確，被告施用
    毒品犯行，洵堪認定，應依法論科。
二、查海洛因、甲基安非他命分係毒品危害防制條例第2 條第2
    項第1 款、第2 款所定之第一級、第二級毒品，被告施用第
    一級毒品海洛因、第二級毒品甲基安非他命之行為，分係犯
    毒品危害防制條例第10條第1項、第2項之施用第一級、第二
    級毒品罪。被告持有第一級毒品海洛因及第二級毒品甲基安
    非他命之低度行為，各應為施用第一級、第二級毒品之高度
    行為所吸收，均不另論罪。其所犯上開2罪，犯意各別，行
    為不同，應予分論併罰。又其前曾受如事實欄一所示之有期
    徒刑執行完畢，此有臺灣高等法院被告前案紀錄表在卷足憑
    ，其於有期徒刑執行完畢後之5年內，故意再犯本件有期徒
    刑以上之罪，為累犯，其所犯上開2罪，均應依刑法第47條
    第1項加重其刑。爰審酌被告犯罪之動機、曾有施用毒品之
    前科仍不知戒除，惟犯罪後坦承犯行，且所犯之施用毒品犯
    行乃戕害自己身心健康，並未危及他人暨檢察官對被告求處
    有期徒刑8月（施用第一級毒品部分）、4月（施用第二級毒
    品部分）妥適等一切情狀，分別量處如主文所示之刑，併定
    其應執行之刑。
三、扣案之第一級毒品海洛因1 包（驗餘淨重0.2310公克）併同
    難以完全析離之外包裝袋1 只，為查獲供本案施用之毒品，
    應依毒品危害防制條例第18條第1 項前段規定宣告沒收銷燬
    之；扣案之注射針筒1 支、塑膠鏟子3 支、夾鍊袋112 只、
    電子磅秤1 台，係被告所有供（非專供）其施用第一級毒品
    海洛因之器具，而扣案之吸食器1 組，係被告所有供（非專
    供）施用第二級毒品甲基安非他命所用之器具，業據被告於
    本院審理時供明在卷，爰依刑法第38條第1 項第2 款規定宣
    告沒收。
據上論斷，應依刑事訴訟法第273 條之1 、第299 條第1 項前段
，毒品危害防制條例第10條第1 項、第2 項、第18條第1 項前段
，刑法第11條、第47條第1 項、第51條第5 款、第38條第1 項第
2 款，判決如主文。
本案經檢察官乙○○到庭執行職務。
中    華    民    國    99    年    7     月    14    日
                  刑事第三庭法  官  黃梅淑
以上正本證明與原本無異。
如不服本判決應於收受送達後10日內向本院提出上訴書狀，並應
敘述具體理由；其未敘述上訴理由者，應於上訴期間屆滿後20日
內向本院補提理由書(均須按他造當事人之人數附繕本)「切勿逕
送上級法院」。
中    華    民    國    99    年    7     月    14    日
                            書記官  丁妍君
附錄論罪法條：
毒品危害防制條例第10條
施用第一級毒品者，處 6 月以上 5 年以下有期徒刑。
施用第二級毒品者，處 3 年以下有期徒刑。

司法院資訊處製作；財團法人民間司法改革基金會備份。
